臺灣板橋地方法院刑事判決　　　　　　　　　　 九十二年度易字第三九號
　　公　訴　人　臺灣板橋地方法院檢察署檢察官
　　被　　　告　甲○○
右列被告因違反毒品危害防制條例案件，經檢察官提起公訴（九十二年度毒偵緝字第
六○○號），本院於準備程序進行中，被告就被訴之事實為有罪之陳述，經告知被告
簡式審判程序之旨，並聽取當事人之意見後，裁定進行簡式審判程序，判決如左：
    主  文
甲○○施用第二級毒品，累犯，處有期徒刑伍月，如易科罰金，以佰元折算壹日。
    事  實
一、甲○○前於民國八十六年間因違反麻醉藥品管理條例案件，經法院判處有期徒刑
    四月確定，於八十八年一月六日易科罰金執行完畢，復於九十年間因違反槍砲彈
    藥刀械管制條例案件，經法院判處有期徒刑五月確定，於九十一年四月十五日易
    科罰金執行完畢。又其於八十七年間因施用毒品案件，經本院以八十七年度毒聲
    字第一九八九號裁定送觀察、勒戒後，因無繼續施用毒品傾向，經台灣板橋地方
    法院檢察署檢察官於八十七年十月二十四日以八十七年度毒偵字第二○三○三號
    為不起訴處分確定，另於八十九年間復因施用毒品案件，經本院以八十九年度毒
    聲字第六○三○號裁定送觀察、勒戒後，又經認定無繼續施用毒品傾向，亦由台
    灣板橋地方法院檢察署檢察官於八十九年十二月二十日以八十九年度毒偵緝字第
    一二九○號為不起訴處分確定。詎甲○○猶不思悛悔，仍基於施用第二級毒品安
    非他命之犯意，於九十一年二月四日或五日中之某時，在台北縣中和市○○街一
    四三巷一○六弄一八號十樓租處施用第二級毒品安非他命一次，嗣九十一年二月
    五日晚間八時三十分許，在前址為警查獲，並扣得安非他命六小包（毛重五點六
    公克、淨重四點三公克）。
二、案經台北市政府警察局大安分局移請台灣板橋地方法院檢察署檢察官偵查起訴。
    理  由
一、程序部分：按除被告所犯為死刑、無期徒刑、最輕本刑為三年以上有期徒刑之罪
    或高等法院管轄第一審案件者外，於第一次審判期日前之準備程序進行中，被告
    先就被訴事實為有罪之陳述時，審判長得告知被告簡式審判程序之旨，並聽取當
    事人、代理人、辯護人及輔佐人之意見後，裁定進行簡式審判程序，刑事訴訟法
    第二百七十三條之一第一項定有明文。經核本件被告甲○○所犯係死刑、無期徒
    刑、最輕本刑為三年以上有期徒刑以外之罪，其於準備程序中就被訴事實為有罪
    之陳述，經法官告知簡式審判程序之旨，並聽取公訴人、被告之意見後，本院爰
    依首揭規定，合議裁定由受命法官獨任進行簡式審判程序，合先敘明。
二、前開犯罪事實，業據被告於本院審理時坦承不諱，而其被查獲後，尿液檢體經送
    台北市立療養院以酵素免疫分析法及薄層層析法鑑驗，確有安非他命類陽性反應
    ，附卷之該院煙毒尿液檢驗報告書可資為憑，又該檢體復送法務部調查局以螢光
    偏極免疫分析法篩驗，並依氣相層析質譜儀儀分析法確認，亦查有甲基安非他命
    陽性反應，另有該局檢驗通知書附卷得稽，此外，尚有扣案物品照片影本、扣押
    物品目錄表、扣押物品清單堪佐，是被告之自白顯與事實相符。本件事證業臻明
    確，被告施用第二級毒品安非他命之犯行洵足認定，應依法論科。
三、按毒品危害防制條例於八十六年十月三十日經立法院三讀通過，嗣於八十七年五
    月二十日經總統公布，暨自八十七年五月二十二日零時起生效施行，同條例於九
    十二年六月六日經立法院修正通過，總統於九十二年七月九日公布，並自九十三
    年一月九日開始施行。查本件被告行為後，上開條例雖經修正，然新舊法第十條
    規定並無不同，自不生比較新舊法之問題，附此敘明。核被告所為，係犯毒品危
    害防制條例第十條第二項之施用第二級毒品罪；其因施用而持有毒品之低度行為
    ，應為其施用之高度行為所吸收，不另論罪。又其於八十六年間因違反麻醉藥品
    管理條例案件，經法院判處有期徒刑四月確定，業於八十八年一月六日易科罰金
    執行完畢，有在卷之臺灣高等法院被告全國前案紀錄表足稽，其於五年以內再犯
    本件最重本刑為有期徒刑以上之罪，為累犯，應依刑法第四十七條之規定加重其
    刑。爰審酌被告尚有違反槍砲彈藥刀械管制條例案件前科（上述之被告全國前案
    紀錄表存卷可佐），素行非佳，另其二次受裁定送觀察、勒戒，於獲不起訴處分
    之寬典後，猶另萌施用毒品犯意，再犯本件之罪，顯見戒除毒癮之意志薄弱，且
    未衷心悛悔，其漠視法令之禁制，恣意濫用藥品，甚為可訾，惟本件其祗施用毒
    品一次，且施用毒品所生危害，實以自戕健康為主，於他人尚無明顯重大危害，
    復衡其犯罪動機、目的、手段、犯罪後於本院坦承犯行等一切情狀，量處如主文
    所示之刑，併諭知易科罰金之折算標準。至扣案之安非他命六包（毛重五點六公
    克、淨重四點三公克），非被告所有，已據其供明在卷，同案被查獲之邱易良於
    偵查中並自白係伊所有（參見偵查卷第四○頁正、反面），又起訴書另認此部分
    被告係涉嫌販賣、轉讓第二級毒品安非他命罪嫌，職此，足徵該違禁物與被告之
    本件犯行無干，是不為沒收銷燬之諭知。
據上論斷，應依刑事訴訟法第二百九十九條第一項前段、第二百七十三條之一第一項
，毒品危害防制條例第十條第二項，刑法第十一條前段、第四十七條、第四十一條第
一項前段，罰金罰鍰提高標準條例第二條，判決如主文。
本案經檢察官馬中琍到庭執行職務。
中      華      民      國  九十三    年      三      月     十九     日
                                  臺灣板橋地方法院刑事第十一庭
                                        法  官      朱  敏  賢
右正本證明與原本無異
如不服本判決，應於判決送達後十日內，向本院提出上訴狀。
                                        書記官      方  蟾  苓
中      華      民      國    九十三    年      三      月     十九     日
附錄論罪科刑法條：
毒品危害防制條例第十條第二項
施用第二級毒品者，處三年以下有期徒刑。
